# 资产剥离税率差异如何调整？

提问人：hybird 时间：2020-06-18 08:05:04
因业务整合需要，A公司收购B公司与业务相关的经营性资产及负债，该项经营性资产收购行为满足业务合并三要素构成业务合并。在资产收购过程中涉及应收减值确认的递延所得税资产的剥离，因A公司的所得税率为15%，B公司的税率为25%，请问在递延所得税资产剥离过程中这块税率差异如何处理？A公司是否可按照15%的税率确认递延所得税资产，并将差异调整资本公积？

回答人：chenyiwei
这个问题，对A公司而言，应站在其自身的角度，重新确定购入资产、负债在本企业层面的计税基础，与入账价值相比较，确定是否仍存在暂时性差异，以及对这些暂时性差异是否符合确认递延所得税资产/负债的条件。如满足确认递延所得税资产/负债的条件的，应按照A公司的适用税率（15%）计量这些递延所得税资产/负债，对应调整同一控制下合并中确认的资本公积。
不应简单地将B公司报表中原有的递延所得税资产/负债照搬过来。
对B公司，转销与剥离资产相关的递延所得税资产、负债的影响应调整其所得税费用（递延所得税费用）。

提问人：hybird 时间：2020-06-19 08:05:04
陈老师您好，针对上述问题还想继续请教您：补充说明A公司与B公司，最终控制方均为C公司为同一控制下企业，上述资产收购构成同一控制下业务合并。A公司将上述税率差异调整资本公积后，在A与B公司的集团C公司合并层面将该部分差异是否仍作为资本公积列示？因为B公司层面是按照25%的税率剥离未产生处置损益，A公司层面按照15%的税率确认，差额按照同一控制下合并调整了资本公积。

回答人：chenyiwei
在A与B公司的集团C公司合并层面，该项适用税率变化对递延所得税的影响应计入损益。

提问人：hybird 时间：2020-06-20 08:05:06
陈老师您好，针对于上述经营性资产剥离业务构成同一控制下业务合并，在还原期初被合并方B公司的留存收益时导致合并层面资本公积出现负数，是否与准则相悖？实际过程中如何操作？

回答人：chenyiwei
合并报表层面的资本公积负数是可以接受的结果，而且的权益分类和来源的区分上更加清晰。

提问人：hybird 时间：2020-06-22 08:05:07
陈老师，针对该业务事项继续向您请教：交割日剥离的B公司经营性业务合并层面未分配利润的金额是否就应该等于剥离的净经营性资产金额（经营性资产-经营性负债），追溯还原前期的留存收益时各期的净经营性资产变动金额与当期损益不勾稽的部分作为剥离差异调整资本公积？

回答人：chenyiwei
可以这样理解。